【裁判字號】    95,易,572
【裁判日期】    950413
【裁判案由】    賭博
【裁判全文】
臺灣臺中地方法院刑事判決               95年度易字第572號
公  訴  人  臺灣臺中地方法院檢察署檢察官
被      告  甲○○
            乙○○
上列被告等因賭博等案件，經檢察官，經檢察官聲請簡易判決處
刑（聲請案號：94年度偵字第19509號），經本院豐原簡易庭認
不宜以簡易判決處刑，簽由本院刑事庭改依通常程序審理，經本
院合議庭裁定改依簡式審判程序審理，判決如下：
    主    文
乙○○共同違反未依電子遊戲場業管理條例規定辦理營利事業登
記，不得經營電子遊戲場業之規定，處拘役參拾日，如易科罰金
，以參佰元折算壹日。緩刑貳年。
甲○○在公眾得出入之場所賭博財物，處罰金壹仟元，如易服勞
役，以參佰元折算壹日。
扣案之「金吉祥彈珠臺」貳臺、「獵鯊行動彈珠臺」壹臺、「海
洋世界」貳臺（以上機臺各內含ＩＣ板壹塊）、賭資新臺幣貳仟
參佰玖拾元，均沒收。
    犯罪事實
一、廖家頌（另由檢察官偵辦中）與真實姓名年籍均不詳，自稱
    「陳店長」之成年男子，自民國九十四年十一月上旬某日起
    ，以時薪新臺幣（下同）九十元，每日工作八小時之代價僱
    用乙○○，在廖家頌、「陳店長」共同經營，位在臺中縣潭
    子鄉○○村○○路八一號「GOOD二四小時超商」內擔任店員
    ，乙○○明知廖家頌、「陳店長」未依電子遊戲場業管理條
    例之規定辦理營利事業登記，不得經營電子遊戲場業，竟接
    受廖家頌、「陳店長」請求，基於犯意之聯絡，看管廖家頌
    所有，擺放在上揭超商內供不特定人把玩之電子遊戲機「金
    吉祥彈珠臺」二臺、「獵鯊行動彈珠臺」一臺、「海洋世界
    」二臺，而與廖家頌、「陳店長」共同經營電子遊戲場業。
    且與廖家頌、「陳店長」基於擺設上開電子遊戲機具與不特
    定之顧客賭博財物概括犯意之聯絡，利用上開電子遊戲機與
    進入超商之不特定人賭博財物且藉以維生，其賭法係由賭客
    將十元硬幣投入遊戲機內，每十元可開十分，賭客再設法將
    彈珠射入所押注之洞，如押中，可贏得一倍至數倍不等分數
    ，如未押中，其所下注分數則歸機臺贏得，當賭客決定不玩
    後，可要求服務人員洗分，並可要求服務人員據賭客所結餘
    之分數依原比例兌換現金。嗣於九十四年十一月十九日二十
    時四十分許，適有賭客甲○○因把玩「獵鯊行動彈珠臺」贏
    得積分一百分，向乙○○兌換現金一百元時，為警當場查獲
    ，並扣得供賭博用之電子遊戲機「金吉祥彈珠臺」二臺、「
    獵鯊行動彈珠臺」一臺、「海洋世界」二臺及賭資二千三百
    九十元。
二、案經臺中縣警察局豐原分局報告臺灣臺中地方法院檢察署檢
    察官偵查後，聲請簡易判決處刑，經本院豐原簡易庭認不宜
    以簡易判決處刑，簽由本院刑事庭改依通常程序審理。
    理    由
一、訊據被告甲○○、乙○○對於上揭犯罪事實坦承不諱，且有
    臺中縣警察局豐原分局頭家派出所臨檢紀錄表一份、現場照
    片四張、現場圖乙張在卷可稽，復有扣案之「金吉祥彈珠臺
    」二臺、「獵鯊行動彈珠臺」一臺、「海洋世界」二臺及賭
    資二千三百九十元可稽，足認被告等自白確與事實相符，而
    堪以採信。本件事證明確，被告等犯行洵堪認定，應予依法
    論科。
二、同案被告廖家頌、真實姓名年籍均不詳，自稱「陳店長」之
    成年男子及被告乙○○等未依規定辦理營利事業登記而經營
    電子遊戲場業且與顧客對賭，核被告乙○○所為，係犯電子
    遊戲場業管理條例第二十二條違反未依電子遊戲場業管理條
    例規定辦理營利事業登記罪及刑法第二百六十六條第一項前
    段之在公眾得出入之場所賭博財物罪；被告甲○○所為，係
    犯刑法第二百六十六條第一項前段之在公眾得出入之場所賭
    博財物罪。被告乙○○就上開犯行與廖家頌、「陳店長」三
    人間具有犯意之聯絡，行為之分擔，為共同正犯。又按刑法
    上之常業犯係以犯罪行為為生活之職業，恃之以維生。因之
    常業犯就其犯意而言，係以同一犯罪行為恃以維生之意思，
    反覆為之，具有同一不變犯意之連續性。就其犯罪行為客體
    內涵觀察，客觀上必須具有相當時間之連續性及可確定性，
    足以為生活之職業。因之對於客觀上以偶發、短暫性未具有
    相當時間延續性及可能性之事件，作為犯罪行為客體內涵者
    ，因犯罪行為客體內涵客觀上不具延續性及可確定性，既不
    足以為生活之職業，自不足恃之維生，不能論以常業犯，最
    高法院九十二年度臺上字第三八九七號判決意旨可資參照。
    查被告乙○○就前開所擺設之電子遊戲機具僅五臺，客觀上
    尚不足以為生活之職業，不宜認係常業犯，起訴書認被告乙
    ○○此部分所為係犯刑法第二百六十七條之常業賭博罪，尚
    有未洽，應予變更。被告乙○○先後多次賭博犯行，時間緊
    接，犯罪構成要件相同，顯係基於概括犯意反覆為之，為連
    續犯，應依刑法第五十六條規定，論以一罪，並加重其刑。
    被告乙○○以一行為同時觸犯電子遊戲場業管理條例第二十
    二條之罪及連續在公眾得出入之場所賭博財物罪，為想像競
    合犯，應從一重之未依電子遊戲場業管理條例規定辦理營利
    事業登記罪論處。爰審酌被告乙○○年青視淺，因受僱為該
    超商之店員，而負責看顧該等未依規定辦理營利事業登記，
    所擺設之賭博性電子遊戲機具與不特定人賭博財物，念其犯
    罪之動機、目的尚屬單純，且其犯罪手段平和，其僅任職不
    到半月，犯罪時間尚短，對社會所生危害尚輕及其犯罪後坦
    承犯行，顯有認錯悔過之意，態度良好；被告甲○○僅係賭
    客，賭資非鉅，犯罪後坦承犯行，態度良好等一切情狀，各
    量處如主文所示之刑，被告乙○○部分併諭知易科罰金之折
    算標準，被告甲○○部分，併諭知易服勞役之折算標準，以
    示懲儆。末查：被告乙○○前未曾受有期徒刑以上刑之宣告
    ，有臺灣高等法院被告前案紀錄表及臺灣臺中地方法院檢察
    署刑案資料查註紀錄表各乙份在卷可稽，被告乙○○因年青
    視淺，一時失慮，致罹刑章，經此偵審科刑之教訓後，當知
    所警惕，信無再犯之虞，本院認其所宣告之刑，以暫不執行
    為適當，故諭知緩刑二年，以啟自新。
三、扣案之「金吉祥彈珠臺」二臺、「獵鯊行動彈珠臺」一臺、
    「海洋世界」二臺（以上機臺各內含ＩＣ板一塊），係用以
    供賭博之器具；而賭資二千三百八十元，係在上開電子遊戲
    機具內查獲之財物，另一百元係由被告甲○○在機臺前，甫
    兌換籌碼之財物，不問屬於犯人與否，均應依刑法第二百六
    十六條第二項規定沒收之。
據上論斷，應依刑事訴訟法第四百五十二條、第二百七十三條之
一第一項、第二百九十九條第一項前段、第三百條，電子遊戲場
業管理條例第二十二條，刑法第十一條前段、第二十八條、第五
十六條、第二百六十六條第一項前段、第二項、第五十五條前段
、第四十一條第一項前段、第七十四條第一款，罰金罰鍰提高標
準條例第一條前段、第二條，判決如主文。
中    華    民    國    95    年    4     月    13    日
                        臺灣臺中地方法院刑事第五庭
                                法  官  劉麗瑛
上正本證明與原本無異。
如不服本判決，應於送達後十日內向本院提出上訴狀（須附繕本
），上訴於臺灣高等法院臺中分院。
                                書記官  游智凱
中    華    民    國    95    年    4     月    13    日
附錄論罪科刑法條
電子遊戲場業管理條例第十五條
未依本條例規定辦理營利事業登記者，不得經營電子遊戲場業。
第二十二條
違反第十五條規定者，處行為人一年以下有期徒刑、拘役或科或
併科新臺幣五十萬元以上二百五十萬元以下罰金。
刑法第二百六十六條
在公共場所或公眾得出入之場所賭博財物者，處一千元以下罰金
。但以供人暫時娛樂之物為賭者，不在此限。
當場賭博之器具與在賭檯或兌換籌碼處之財物，不問屬於犯人與
否，沒收之。


司法院資訊處製作；財團法人民間司法改革基金會備份。
